【裁判字號】    95,訴,41
【裁判日期】    950126
【裁判案由】    毒品危害防制條例
【裁判全文】
臺灣基隆地方法院刑事判決                95年度訴字第41號
公  訴  人  臺灣基隆地方法院檢察署檢察官
被      告  乙○○
                    （另案在臺灣基隆監獄執行中）
上列被告因毒品危害防制條例案件，經檢察官提起公訴（94年
度毒偵字第2624號、第2805號、第3231號），本院合議庭裁定由
受命法官獨任進行審判，經改依簡式審判程序審理後判決如下︰
    主  文
乙○○連續施用第一級毒品，累犯，處有期徒刑拾月，扣案之第
一級毒品海洛因（合計淨重壹公克）均沒收銷燬之；又施用第二
級毒品，累犯，處有期徒刑肆月。應執行有期徒刑壹年壹月，扣
案之第一級毒品海洛因（合計淨重壹公克）均沒收銷燬之。
    事  實
一、乙○○前因施用毒品案件，先後2 次經觀察勒戒後，均認無
    繼續施用毒品之傾向，由臺灣基隆地方法院檢察署檢察官於
    民國87年7 月3 日、88年11月16日，以87年度偵字第2048號
    、88年度毒偵字第827 號為不起訴處分確定，並分別於87年
    7 月2 日、88年11月17日執行完畢釋放。又因施用毒品案件
    ，經本院裁定送強制戒治並判處有期徒刑6 月確定，經執行
    強制戒治後，於90年6 月13日停止戒治付保護管束，同年9
    月30日保護管束期滿而執行完畢，有期徒刑部分於92年1 月
    6 日執行完畢。復因施用毒品案件，經本院判處有期徒刑6
    月，於93年7 月8 日執行完畢。再因施用第一級毒品、第二
    級毒品案件，經臺灣高等法院判處有期徒刑8 月、5 月，應
    執行有期徒刑1 年確定（現執行中）。詎乙○○猶未戒斷毒
    癮，於強制戒治執行完畢後之5 年內，又基於施用第一級毒
    品海洛因之概括犯意，自94年9 月26日上午8 時許起至同年
    11月12日上午7 時許止，在基隆市○○區○○路13之5 號2
    樓住處，以將第一級毒品海洛因摻水注入注射針筒，再施打
    血管之方式，平均1 天施用1 次，而連續施用第一級毒品海
    洛因多次；另基於施用第二級毒品安非他命之犯意，於94年
    10月10日晚間10時許，同在上址，以玻璃球製成之吸食器，
    施用第二級毒品安非他命1 次。嗣為警先後於下列時、地查
    獲：(一)94年9 月26日下午3 時30分許，為警在基隆市○○街
    與教忠街口盤查時查獲，扣得第一級毒品海洛因（淨重0.15
    公克）。(二)94年10月11日上午11時許，為警在基隆市○○路
    224 巷口前盤查時查獲，扣得第一級毒品海洛因（合計淨重
    0.85公克）。(三)94年11月13日凌晨1 時15分許，為警持拘票
    在基隆市○○區○○路13之5 號2 樓住處拘獲。
二、案經基隆市警察局第一、第四分局移送臺灣基隆地方法院檢
    察署檢察官偵查後起訴。
    理  由
壹、程序事項
    本件被告乙○○所犯者非為死刑、無期徒刑、最輕本刑為3
    年以上有期徒刑之罪或高等法院管轄第一審案件，其於準備
    程序進行中，先就被訴事實為有罪之陳述，經告知其簡式審
    判程序之旨，並聽取公訴人、被告之意見後，本院業已依刑
    事訴訟法第273 條之1 第1 項之規定，裁定由受命法官獨任
    以簡式審判程序進行本案之審理。
貳、實體事項
一、上開事實有下列證據足以證明：
  (一)被告之供述：
    上揭犯罪事實，業據被告於本院準備程序及審理中坦承在卷
    ，其自白核與下列事證相符，可以採信。
  (二)台灣尖端先進生技醫藥股份有限公司濫用藥物檢驗報告3 紙
    ：
    被告為警查獲後所採集之尿液，經以氣相層析質譜儀法為確
    認檢驗後，分呈安非他命、甲基安非他命、嗎啡、可待因之
    陽性反應。
  (三)扣案之白色粉末（合計淨重1 公克）及法務部調查局94年12
    月1 日調科壹字第320003262 號、94年12月30日調科壹字第
    320003301 號鑑定通知書計2 紙：
    上揭扣案之白色粉末經送法務部調查局鑑定結果，均含有第
    一級毒品海洛因。
  (四)臺灣高等法院被告前案紀錄表1 份：
    被告因施用毒品案件，最近一次執行強制戒治，於90年9 月
    30日執行期滿。
二、論罪科刑之理由：
  (一)按海洛因、安非他命分係毒品危害防制條例第2 條第2 項第
    1 款、第2 款所定之第一級毒品、第二級毒品，被告予以施
    用，核其所為，係犯毒品危害防制條例第10條第1 項、第2
    項之施用第一級、第二級毒品罪。又被告因施用而持有第一
    級毒品海洛因、第二級毒品安非他命，其持有第一級毒品與
    第二級毒品之低度行為應為施用第一級毒品與第二級毒品之
    高度行為所吸收，不另論罪。
  (二)被告多次施用第一級毒品海洛因，時間緊接，且觸犯構成要
    件相同之罪名，顯係基於概括犯意為之，為連續犯，應論以
    一罪，並依法加重其刑。
  (三)又被告所犯上開2 罪，犯意各別，行為不同，應予分論併罰
    。
  (四)另被告前曾受如事實欄所載有期徒刑執行完畢，於5 年以內
    再犯本件有期徒刑以上之罪，為累犯，應依法就其所犯施用
    第一級毒品罪部分遞加重其刑，就所犯施用第二級毒品部分
    加重其刑。
  (五)爰審酌被告犯罪之動機、曾有施用毒品前科仍不思悔改，一
    再施用毒品，顯無戒斷毒品之決心，有較長期與社會隔離之
    必要，及其犯罪後坦承犯行等一切情狀，分別量處如主文所
    示之刑，並定其應執行刑。
三、沒收：
    扣案之白色粉末（合計淨重1 公克）含有第一級毒品海洛因
    ，業如前認定，爰依法宣告沒收銷燬之。
四、應適用之法律：
    刑事訴訟法第273 條之1 第1 項、第310 條之2 、第454 條
    第1 項、第299 條第1 項前段，毒品危害防制條例第10條第
    1 項、第2 項、第23條第2 項、第18條第1 項前段，刑法第
    11條、第56條、第47條、第51條第5 款。
五、對於本件判決如有不服，得自收受送達後10日內，向本院提
    出上訴書狀，上訴於臺灣高等法院。
本案經檢察官甲○○到庭執行職務。
中    華    民    國    95    年     1    月    26    日
                  刑事第二庭法  官  劉桂金
以上正本證明與原本無異。
對於本件判決如有不服，應於收受送達後10日內，向本院提出上
訴書狀，上訴於臺灣高等法院，並按他造當事人之人數附具繕本
。
中    華    民    國    95    年     1    月    26    日
                            書記官  丁文宏
附錄論罪法條：
毒品危害防制條例第10條：
施用第1 級毒品者，處6 月以上5 年以下有期徒刑。
施用第2 級毒品者，處3 年以下有期徒刑。


司法院資訊處製作；財團法人民間司法改革基金會備份。
